# 评估增值部分的摊销问题

提问人：guhaa 时间：2021-06-03 11:26:31
请教：在评估基准日、到股权交割日（过渡期）进行股权交割审计时，需要对资产评估增值部分进行摊销吗？还是在股权交割后，才开始对评估增值部分进行摊销？ 摊销的方式是否一般按照剩余年限法或者评估时的成新率进行分摊？

回答人：chenyiwei
一般需要分摊，即对于基准日到交割日之间（过渡期）的折旧、摊销、成本结转等，也应以基准日的评估值为基础进行调整。摊销的方式如你所述，一般按照剩余年限法或者评估时的成新率进行分摊。

提问人：氵 涟 漪 时间：2021-11-22 16:00:52
陈版主，请问下如果在基准日，固定资产评估有增值，但是无剩余使用年限，那该增值部分应如何摊销？

回答人：chenyiwei
“固定资产评估有增值，但是无剩余使用年限”：这逻辑上是否矛盾？说明对使用年限的估计不合理？

提问人：氵 涟 漪 时间：2021-11-23 14:25:45
是在评估时点，账面已提足折旧，因此按照会计折旧年限，已无剩余使用年限。

回答人：chenyiwei
这说明会计上的折旧年限确定不合理，建议变更或更正。